# 求最新的工会经费和职工教育经费计提比例？

提问人：emilyfyy 时间：2011-11-03 17:05:53
最新的工会经费和职工教育经费计提比例是多少？税法规定的扣除比例又是多少？

回答人：chenyiwei
《中华人民共和国工会法(2001年修正)》第 42 条：工会经费的来源：......(二)建立工会组织的企业、事业单位、机关按每月全部职工工资总额的百分之二向工会拨缴的经费；......
《财政部 国家发展改革委 国家税务总局 国务院国有资产监督管理委员会 教育部 科学技术部 劳动和社会保障部 人事部关于印发《关于企业职工教育经费提取与使用管理的意见》的通知》（财建[2006]317号）第三条：（一）切实执行《国务院关于大力推进职业教育改革与发展的决定》（国发[2002]16号）中关于"一般企业按照职工工资总额的1.5％足额提取教育培训经费，从业人员技术要求高、培训任务重、经济效益较好的企业，可按2.5％提取，列入成本开支"的规定，足额提取职工教育培训经费。要保证经费专项用于职工特别是一线职工的教育和培训，严禁挪作他用。......

提问人：yemingzhu1980 时间：2011-12-20 21:51:25
回复 chdsx 的帖子
个人认为应该可以，只要计提比例不超过税法规定的2.5%的限额，具体可参考上楼陈老师的答复。

回答人：chenyiwei
应是这样。